Inventaris van het archief van de Directie Groene Ruimte en Recreatie en taakvoorgangers van het ministerie van Landbouw, Natuur en Voedselkwaliteit, (1973) 1979-2005
Nationaal Archief, Den Haag
- Beleid en advies, 2.
  - Structuurschema's Groene Ruimte, 2.07.
    - Structuurschema Groene Ruimte Deel 1, 2.07.1.
      - Het voeren van overleg inzake SGR1, 2.07.1.2.
        - Conceptversies en voortgangrapportages, 2.07.1.2.2.
          - Het opstellen van de voortgangsrapportage 2001, 2002; 887; 1 omslag
    - Structuurschema Groene Ruimte Deel 2, 2.07.2.
      - Het opstellen van beleidsstukken inzake het Structuurschema Groene Ruimte, 1993; 403; 1 omslag
      - Het voorbereiden en tot stand komen van de het Structuurschema Groene Ruimte, deel 2, 2000 - 2001; 1023; 1 pak
      - Het instellen van de Interdepartementale Samenwerkingsgroep (ISG) Structuurschema Groene Ruimte 2 (SGR2), 2001; 282; 1 omslag
        5.051-0033-01
      - Het voorbereiden en aanbieden van het Structuurschema Groene Ruimte, deel 2 aan de Tweede Kamer, met rapport, 2001 - 2002; 1028-1158; 1 omslag en 1 pak
        - Deel 1 2001 - 2002, 1158; 1 pak
        - Deel 2 2001 - 2002, 1028; 1 omslag
      - Niet gespecificeerd, 1106
      - Het voeren van bestuurlijk overleg Structuurschema Groene Ruimte (SGR2), 2002; 982; 1 pak
      - Het informeren van de Tweede Kamer inzake de verblijfsrecreatie in de Ecologische Hoofdstructuur (EHS) en het inpassen daarvan in deel 3 van het Tweede Structuurschema Groene Ruimte, 2002; 741; 1 omslag
    - Stichtingen Waardevolle Cultuurlandschappen, 2.07.3.
      - Het selecteren van waardevolle cultuurlandschappen in het Structuurschema Groene Ruimte, 1992 - 1993; 173-207
        - Het selecteren van waardevolle cultuurlandschappen in het structuurschema Groene Ruimte 1992, 173; 1 omslag
        - Het aanwijzen van de Zak van Zuid-Beverland als Waardevol Cultuurlandschap (WCL) 1993 - 1994, 207; 1 omslag
      - Het deelnemen aan overleg van Stichting Waardevolle Cultuurlandschap, 1992 - 1994; 26-65; 3 omslagen en 2 pakken
        - Deel 1 1992, 64
        - Deel 2 1993, januari - maart, 26; 1 pak
        - Deel 3 1993, maart - augustus, 32
        - Deel 4 1993, september - december, 65
        - Deel 5 1994, 27; 1 pak
      - Het voorbereiden tot de oprichting van de Stichting Waardevolle Cultuurlandschappen, 1992 - 1994; 208-637; 2 pakken
        - Deel 1 1992, 208
        - Deel 2 1994, 209
        - Het opstellen van een administratieve organisatie voor het Besluit Projectbijdragen Waardevolle Cultuurlandschappen 1995, 637; 1 pak
      - Het voeren van overleg met IPO inzake de uitvoering van het WCL-beleid, 1993 - 1994; 22-28; 2 omslagen
        - Deel 1 1993, 28
        - Deel 2 1994, 22
      - Het beantwoorden van kamervragen van het Tweede Kamerlid Esselink (CDA) inzake het budget van de stuurgroep voor het Waardevol cultuurlandschap, met bijlagen, 1995 - 1996; 638; 1 pak
  - Structuurschema Landbouw, Natuur en Openluchtrecreatie, 2.08.
    - Het opstellen van de beleidsvisie Openluchtrecreatie, met bijlagen, 1989; 806; 1 pak
    - Het voeren van overleg inzake het Structuurschema Landbouw, Natuur en Openluchtrecreatie, 1989 - 1994; 74-1241; 6 omslagen en 3 pakken
      - Deel 1 1989 - 1992, 338
      - Deel 2 1990, 74
      - Deel 3 1991, 377
      - Deel 4 1991, februari, 236; 1 pak
      - Deel 5 1991 - 1992, 308; 1 pak
      - Deel 6 1992, 309
      - Deel 7 1992, 1241; 1 pak
      - Deel 8 1992 - 1992, 567
      - Deel 9 1992 - 1994, 626
    - Het opstellen van het Structuurschema Landbouw, Natuur en Openluchtrecreatie, 1990 - 1992; 310-1226; 1 omslag en 6 pakken
      - Concept richtlijnen, deel 1 1990, 357
      - Concept richtlijnen, deel 2 1990, 1226
      - Structuurschema Landbouw, Natuur en Openluchtrecreatie 1991, 568
      - Tweede conceptnota en toelichting 1991 - 1992, 310
      - Derde conceptnota en toelichting 1992, 316
      - Structuurschema Landbouw, Natuur en Openluchtrecreatie 1992, 569
      - Het voordragen en het toepassen van de regeling Verlenen Herinvestigingstoeslag in Landinrichtingsprojecten in Voorbereiding 1994, 627; 1 omslag
    - Het nemen van besluiten en het ontwikkelen van de Wet op de Openluchtrecreatie, 1990 - 1995; 720-1165; 2 pakken
      - Deel 1 1990, 1165
      - Deel 2 1995, 720
    - Agenda's en notulen van de werkgroep Interdepartementaal Overleg inzake het Nationaalbeleidsplan en Structuurnota Landbouw, 1992; 311-353; 5 omslagen
      - Het geven van commentaar op het structuurschema door VROM, de VNG en de steungroep RPD 1991, 311
      - 1992 januari, februari, 350
      - 1992, maart, 351
      - 1992 maart, november, 352
      - 1992 april, 353
  - Betuwelijn, 2.09.
    - Het voorbereiden van compensatie bij de Betuweroute, 1992; 259; 1 omslag
    - Het voeren van interdepartementaal overleg inzake de Betuweroute, 1992; 48; 1 pak
    - Het voeren van overleg inzake het rapport 'De Betuweroute', 1992 - 1993; 523; 1 pak
    - Het deelnemen aan de besluitvorming inzake de Betuweroute, 1993; 260; 1 pak
    - Het mede voorontwerpen van het tracébesluit Betuweroute, 1994; 261; 1 omslag
    - Het voeren van overleg met betrokken partijen inzake de Betuwelijn, 1995; 1029; 1 pak
    - Agenda's en notulen van de vergaderingen van de Rijksplanologische Commissie inzake de Betuwelijn, met bijlagen, 1996; 438; 1 pak
    - Het onderhouden van betrekkingen met belangenorganisaties inzake de Betuwelijn, 1996 - 1998; 241; 1 pak
  - Hoge Snelheidslijn (HSL), 2.10.
    - Het opstellen van een millieu-effectenrapport (MER) inzake de Hoge Snelheidslijn (HSL), 1988 - 1990; 289; 1 omslag
    - Het voorbereiden van interdepartementaal overleg inzake de Hoge Snelheidslijn (HSL), 1990; 174; 1 omslag
    - Het voorbereiden van overleg inzake alternatieve tracés en mogelijkheden van de Hoge Snelheidslijn, 1991 - 1992; 442; 1 omslag
    - Het voeren van overleg inzake het tracé van de Hoge Snelheidslijn ten noorden van Rotterdam, 1992 - 1993; 443; 1 pak
    - Het opstellen van media-overzichten inzake de HSL, 1992 - 1993; 1126; 1 pak
    - Het voeren van overleg met de Interdepartementale Commissie Economisch Structuurbeleid (ICES) inzake de HSL, 1993; 874; 1 pak
    - Het onderhouden van betrekkingen met betrokken partijen bij de HSL, met conceptnota's, 1993; 928; 1 pak
    - Het onderhouden van betrekkingen met betrokken partijen bij de HSL, 1993; 252; 1 omslag
    - Het voeren van overleg door de Rijksplanologische Commissie inzake de aanleg van de Hoge Snelheids Lijn (HSL), 1993 - 1994; 389-391; 1 omslag en 2 pakken
      - Deel 1 1993, 389; 1 omslag
      - Deel 2 1993, 390
      - Deel 3 1993 - 1994, 391
    - Het becommentariëren van nota's van het Projectbureau Hoge Snelheids Lijn (HSL), 1993 - 1995; 290-312; 3 omslagen en 3 pakken
      - Deel 1 1993 - 1994, 304
      - Deel 2 1993 - 1994, 293; 1 omslag
      - Deel 3 1993 - 1994, 294; 1 omslag
      - Deel 4 1993 - 1994, 312
      - Deel 5 1993 - 1994, 295
      - Deel 6 1994 - 1995, 290; 1 omslag
    - Het voeren van interdepartementaal overleg inzake de Hogesnelheidslijn, 1994; 42; 1 omslag
    - Het onderhouden van betrekkingen met betrokken partijen bij de HSL, 1995; 1030; 1 pak
    - Het onderhouden van betrekkingen met betrokken partijen inzake de HSL, 1996; 1181; 1 pak
    - Het adviseren van de minister inzake de HSL, 1997; 1182; 1 omslag
  - Luchtvaart, 2.11.
    - Het ontwikkelen van beleid inzake de nota Regionale Luchthavenstrategie (RELUS), 1994 - 1996; 973-1175; 2 omslagen
      - Het informeren van de minister 1994, 973
      - Het onderhouden van betrekkingen met betrokken partijen 1995 - 1996, 1175
    - Het adviseren van de minster inzake het Project Verkenning Ruimtetekort Mainport Rotterdam (VERM), met bijlagen, 1997 - 1998; 1166; 1 pak
    - Het evalueren van de vorderingen inzake het Project Mainport Rotterdam (PMR) en het Studieproject Private Betrokkenheid (SPB), 1999; 237; 1 omslag
    - Schiphol, 2.11.1.
      - Het voeren van overleg inzake Schiphol, 1990 - 1994; 923-961; 3 omslagen en 3 pakken
        - Vergaderingen inzake het beleidsvoornemen masterplan Schiphol 1990 - 1991, 923; 1 omslag
        - Bestuurlijk overleg 1993, 4 oktober, 956; 1 omslag
        - Vergadering Groenprojecten 1993, 961
        - Vergadering locatie Badhoevedorp-Zuid 1994, 957; 1 omslag
        - Stuurgroepvergaderingen 1994, november - december, 924
        - Stuurgroepvergaderingen 1994, maart - september, 925
      - Het voeren van overleg met de stuurgroep Project Mainport en Milieu Schiphol (PMMS), 1993 - 1994; 618-725; 1 omslag en 1 pak
        - 1993, 618; 1 omslag
        - 1994, 725
      - Het opstellen van de Planologische Kernbeslissing Schiphol en Omgeving, 1995; 404; 1 pak
      - Het voeren van overleg met betrokken partijen inzake de uitbreiding van Schiphol, 1995 - 1998; 1170; 1 omslag
    - Maastricht Airport, 2.11.2.
      - Het onderhouden van betrekkingen met het Bureau van de Algemene Rekenkamer inzake de verwerving en het beheer van gronden door het Bureau Beheer Landbouwgronden ten behoeve van de aanleg van de Oost-west-baan Maastricht Airport (vliegveld Beek), 1989 - 1990; 270; 1 pak
        5.059-0233-01 Bureau Beheer Landbouwgronden
      - Voortgangsrapportage en overleg inzake de Rijkscontactgroep Oost-Westbaan Vliegveld Maastricht (OWEMA), 1989 - 1991; 990-1003; 2 omslagen en 1 pak
        - Voortgangsrapportage en geluidsnormering 1989, 990
        - Het voeren van overleg met Beleidsgroep Uitbreiding Vliegveld Zuid Limburg (UVZL) 1990, 1002; 1 pak
        - Het voeren van overleg met betrokken partijen 1990 - 1991, 1003
  - Grondbeleid, 2.12.
    - Het opstellen van de rapportage 'Ruime jas-begrenzing van beheersgebieden' van de projectgroep Flexibilisering begrenzingen, 1996; 1085; 1 omslag
    - Het adviseren van de minister inzake grondbeleid, met bijlagen, 1999 - 2001; 856; 1 pak
    - Het adviseren van de minister inzake financiering van het grondbeleid, 2000; 801; 1 omslag
    - Het adviseren van de minister en staatssecretaris inzake grondbeleid, 2001; 777; 1 omslag
    - Het adviseren van de staatssecretaris inzake grondbeleid, 2002; 792; 1 omslag
    - Het adviseren van de minister inzake grondbeleid, 2003; 793; 1 omslag
    - Ruilverkaveling, 2.12.1.
      - Het onderhouden van betrekkingen met betrokken partijen inzake ruilverkavelingsprojecten, 1988 - 1991; 958-1013; 6 omslagen en 1 pak
        5.059-0302-01 Minister van Landbouw, Natuurbeheer en Visserij
        - Flakkee 1988 - 1990, 991
        - Diverse gebieden 1988 - 1991, 992
        - Diverse gebieden 1990, 958
        - Giethoorn-Wanneperveen 1990, 1011
        - Diverse gebieden 1990 - 1991, 1012
        - Rijnstreek Zuid 1991, 993; 1 pak
        - Halle-Wolfersveen 1991, 1013
      - Het becommentarieren van ontwerpplannen Ruilverkaveling, 1988 - 1994; 526-1014; 6 omslagen en 3 pakken
        - Sauwerd 1988 - 1990, 949; 1 pak
        - Rossum-Oost 1988 - 1990, 994
        - Nieuw-Vossemeer 1989 - 1990, 1014
        - Wymbritseradeel 1989 - 1991, 950; 1 pak
        - Nispen-Schijf 1990, 986; 1 pak
        - Kollumerland 1991 - 1993, 541
        - Echtener en Groote Veenpolder 1992 - 1993, 526
        - Groesbeek 1992 - 1993, 527
        - Ochten-Opheusden 1992 - 1994, 542
      - Het onderhouden van betrekkingen met de landinrichtingscommissie en de Tweede Kamer inzake ruilverkaveling, 1991 - 1993; 974-987; 2 pakken
        - Deel 1 1991 - 1992, 974
        - Deel 2 1991 - 1993, 987
    - Grondeigendom en beheer, 2.12.2.
      - Het voorbereiden en beslissen inzake de overdracht van de Grevelingen, 1982 - 1988; 1112; 1 pak
        5.079a-0082-01
      - Het beslissen over een huurovereenkomst het Plenske (eiland van Maurik), 1984; 214; 1 omslag
      - Het voorbereiden van huur- en pachtbeleid voor de 'Brielse Maas', 1985 - 1986; 86; 1 omslag
        5.035b-0001-01 minister van Landbouw, Natuur en Voedselkwaliteit en zijn voorgangers
      - Het beantwoorden van kamervragen van de Tweede Kamerleden Feenstra en Swildens-Rozendaal (beiden PvdA) inzake bezuinigingen bij het SBB (Staats Bosbeheer)Terreinbeheer, 1988 - 1990; 1219; 1 omslag
      - Het adviseren van de Coördinatie Commissie inzake het verkoopbeleid van agrarische domeingronden, 1988 - 1990; 182; 1 omslag
      - Het bepalen van beleid inzake grondverwerving ten behoeve van het Natuurbeleidsplan, Randstadgroenstructuur en ROM-gebieden (Ruimtelijke Ordening en Milieu), 1989 - 1991; 1250; 1 pak
      - Het adviseren inzake ruilverkavelingen te Ameland, Hollum-Ballum en anderen aan betrokken partijen, 1989 - 1994; 1161; 1 pak
        5.059-1002-01 Minister van Landbouw, Natuurbeheer en Visserij
      - Het informeren van de Tweede Kamer inzake grondprijzen en grondbeheer, 1990; 932; 1 pak
      - Het opstellen van regelingen inzake het sluiten van beheersovereenkomsten, 1990 - 1991; 745; 1 omslag
      - Het vaststellen van een beheersplan voor diverse stukken grond, 1990 - 1993; 253; 1 pak
      - Het beantwoorden van kamervragen van het Tweede Kamerlid Blauw (VVD) en anderen inzake de aankoop van gronden, 1992; 367; 1 omslag
      - Het adviseren inzake ruilverkavelingen in Wonseradeel aan betrokken partijen, 1992 - 1993; 1209; 1 omslag
      - Het informeren van de Tweede Kamer inzake ontwikkelingen op de agrarische grondmarkt, 1992 - 1993; 368; 1 omslag
      - Het voeren van overleg met de projectgroep Compensatiebeginsel, 1993; 215; 1 omslag
      - Het bepalen van een vergoeding voor een boerderijverplaatsing in Friesland, 1993; 369; 1 omslag
        5.059-0032-01 Minister van Landbouw, Natuurbeheer en Visserij
      - Het beslissen inzake de overname van beheer van gronden in de provincie Gelderland, 1993; 106; 1 omslag
      - Het beantwoorden van kamervragen van het Tweede Kamerlid Esselink (CDA) inzake natuurontwikkeling en relatienota-reservaatvorming, 1994; 254; 1 omslag
      - Het beantwoorden van kamervragen van de Tweede Kamerleden Esselink en Van Ardenne (beiden CDA) inzake de verplaatsing van Vleutense en Westlandse tuinders, 1995; 684; 1 omslag
      - Het voorbereiden van beleid en het informeren van de minister inzake grondverwerving en verkoop van gronden, 1996; 1210; 1 pak
      - Het vaststellen van beleid inzake het Interprovinciaal Meerjarenprogramma (IMP) ten behoeve van grondverwerving, 1996 - 1998; 1107; 1 omslag
      - Het onderzoeken van de ontwikkeling van grondprijzen in het landelijke gebied, 1996 - 1998; 1176-1183; 2 omslagen
        - Deel 1 1996 - 1998, 1183
        - Deel 2 1997 - 1998, 1176
      - Het adviseren inzake anticiperende aankopen, 2003; 142; 1 omslag
      - Het aansturen van het Bureau Beheer Landbouwgronden, 2003; 778; 1 omslag
      - Aan- en verkoop van gronden, grondruil en erfpacht, 2.12.2.1.
        - Het beslissen inzake verkoop van gronden, 1985 - 1993; 94-1242; 11 omslagen en 1 pak
          - 't Waal 1976 - 1992, 107
          - Ermerzand te Sleen 1985 - 1991, 244; 1 pak
          - Zuid-Holland 1988 - 1990, 370
          - Paterswoldsemeer 1988 - 1990, 175
          - Paterswoldsemeer 1989, 176
          - Noord Holland 1990, 1242
          - Ootmarsum aan Eureka 1990, 94
          - Provincie Groningen 1991, 325
          - Vinkeveen 1992, 108
          - Flevoland en Ambt-Hardenberg 1992, 326
          - Limburg 1993 - 1993, 109
          - Rijswijk 1993, 459
        - Het beslissen inzake grondruil, 1985 - 1999; 97-888; 7 omslagen en 1 pak
          - Nieuw Hulckensteijn en Rhederlaag nabij Doornspijk 1985 - 1990, 97
          - Steenwijk, Den Helder en andere gemeenten 1987 - 1993, 460
          - Strandbad Engelermeer 1989 - 1991, 238
          - Staatsbosbeheer en de firma J.C.H. Hecker 1992 - 1993, 110
          - Kievitsveld en de gemeente Epe 1993, 216
          - Provincie Gelderland 1993, 444
          - Staat en de Stichting Noordhollands Landschap 1993, 445
          - Aardenburg, Haaksbergen en Rijssen ten behoeve van de ruilverkaveling bij agrariers, met bijlagen 1999, 888; 1 pak
        - Het beslissen inzake aankoop van gronden, 1987 - 2002; 156-940; 20 omslagen en 2 pakken
          - Kurenpolder 1987 - 1991, 385
          - Goudse Hout van D.E. Verdoold 1989, 224
          - Gronden ten behoeve van de bollenteelt 1989 - 1990, 933
          - Zuidelijk Flevoland 1989 - 1991, 161
          - Provincie Groningen 1989 - 1993, 446
          - Terlet en de Grafelijkheidsduinen, met bijlagen 1990, 461
          - Hulst 1990 - 1991, 156
          - Natuurontwikkelingsgebieden 1990 - 1991, 162
          - Lauwersmeergebied 1990 - 1991, 163
          - Natuurbeleidsplan 1990 - 1992, 164
          - Diverse gebieden 1991, 940
          - Gelderland 1991 - 1992, 418
          - Friesland (Terschelling) 1992, 419
          - Zuidelijk Flevoland 1992 - 1992, 165
          - Boswachterij Austerlitz en het schapenpark Odoorn, met bijlagen 1992, 420; 1 pak
          - IJsselmeerpolder 1992 - 1993, 166
          - Zuid-Holland, met bijlagen 1992 - 1994, 371
          - Flevoland 1993, 447
          - Mantinge en Waddinxveen 1994, 378
          - Recreatieschappen 1998 - 2000, 845; 1 pak
          - Recreatieschappen en militaire terreinen 1999 - 2002, 846
          - Bantham en Zandmaas 2002, 847
        - Het beantwoorden van kamervragen van het Tweede Kamerlid Lankhorst (PPR) inzake het verlenen van pachtovereenkomsten, 1988 - 1989; 934; 1 omslag
        - Het overdragen van beheer van gronden in de provincie Flevoland, 1989 - 1991; 866; 1 pak
        - Het beantwoorden van kamervragen van het Tweede Kamerlid Van Middelkoop (GPV) inzake de aankoop van landbouwgronden voor natuurontwikkeling, 1995; 562; 1 omslag
        - Het opstellen van een conceptnota inzake de verkoop van Staatsgronden, 1996; 1220; 1 omslag
        - Het opstellen van een overeenkomst inzake grondruil tussen het Waterschap Groot-Haarlemmermeer en Staatsbosbeheer, 1997; 619; 1 omslag
        - Erfpacht, 2.12.2.1.1.
          - Het aangaan van een pachtovereenkomst alsmede het overleggen inzake het aakvlaaiproject, 1986 - 1990; 1113-1114; 2 omslagen
            5.079a-0091-01
            - Pachtovereenkomsten 1986 - 1988, 1113
            - Overleg 1989 - 1990, 1114
          - Het beslissen over de uitbreiding van het erfpachtsdeel Twiske, 1987 - 1989; 203; 1 omslag
          - Het beslissen over rechten van erfpacht voor de percelen Nevelhorst en Hambroek te Didam, 1989 - 1990; 217; 1 omslag
          - Het instemmen met het erfpachtcontract de Grevelingen, 1989 - 1992; 1177; 1 pak
          - Het instemmen met de uitgifte in erfpacht van een perceel grond in het gebied 'Meerzicht', 1990; 1171; 1 omslag
          - Het verkopen en in erfpacht uitgeven van voormalige dienstwoningen en gronden, 1991; 327; 1 omslag
          - Het goedkeuren van de erfpachtovereenkomst voor recreatiegebied De Groene Heuvels, gemeente Beuningen, 1993 - 1994; 218; 1 omslag
          - Het adviseren inzake de erfpachtovereenkomst Geffense Bosjes, 1993 - 1994; 1162; 1 omslag
      - Ontgrondingen, 2.12.2.2.
        - Het onderhouden van betrekkingen met de Nederlandse provincies inzake ontgrondingen, 1987 - 1992; 283; 1 omslag
        - Het voeren van overleg door de Commissie voor Ontgrondingen, vergaderingen en niet in vergadering behandelde Bezwaren Commissie Ontgrondingen, 1989 - 1994; 255-1016; 18 omslagen en 40 pakken
          - Deel 1 1989, juni 9, 570; 1 omslag
          - Deel 2 1989, juni 9, 571; 1 omslag
          - Deel 3 1989, juni 9, 563
          - Deel 4 1990, februari 9, 1015; 1 omslag
          - Deel 5 1990, februari 9, 1016
          - Deel 6 1990, februari 9, 749
          - Deel 7 1990, mei 11, 564; 1 omslag
          - Deel 8 1990, mei 11, 565; 1 omslag
          - Deel 9 1990, juli 13, 1005
          - Deel 10 1990, juli 13, 1006
          - Deel 11 1990, juli 13, 676
          - Deel 12 1990, juli 13, 677
          - Deel 13 1990, juli 13, 685; 1 omslag
          - Deel 14 1990, juli 13, 686; 1 omslag
          - Deel 15 1990, juli 13, 860; 1 omslag
          - Deel 16 1990, oktober 12, 759
          - Deel 17 1990, oktober 12, 760
          - Deel 18 1990, oktober 12, 761
          - Deel 19 1990, oktober 12, 694
          - Deel 20 1990, december 14, 962
          - Deel 55, niet in vergadering behandelde BCO's 1990 - 1992, 967; 1 omslag
          - Deel 21 1991, maart 8, 698
          - Deel 22 1991, maart 8, 929
          - Deel 23 1991, maart 8, 930
          - Deel 24 1991, maart 8, 695; 1 omslag
          - Deel 25 1991, maart 8, 699
          - Deel 26 1991, mei 17, 926
          - Deel 27 1991, mei 17, 935
          - Deel 28 1991, mei 17, 794; 1 omslag
          - Deel 29 1991, september 25, 753
          - Deel 30 1991, september 25, 787
          - Deel 31 1991, september 25, 788
          - Deel 32 1991, december 13, 754
          - Deel 33 1991, december 13, 755
          - Deel 34 1992, februari 21, 927
          - Deel 35 1992, februari 21, 255; 1 omslag
          - Deel 36 1992, mei 13, 256
          - Deel 37 1992, juli 10, 899
          - Deel 38 1992, juli 10, 900
          - Deel 39 1992, juli 10, 904
          - Deel 40 1993, april 16, 876; 1 omslag
          - Deel 41 1993, april 16, 877
          - Deel 42 1993, april 16, 878; 1 omslag
          - Deel 43 1993, april 16, 883; 1 omslag
          - Deel 44 1993, april 16, 756; 1 omslag
          - Deel 45 1993, november 17, 857
          - Deel 46 1993, november 17, 853; 1 omslag
          - Deel 47 1993, juli 2, 879
          - Deel 48 1993, juli 2, 746
          - Deel 49 1993, juli 2, 861; 1 omslag
          - Deel 58, niet in vergadering behandelde BCO's 1993, 968
          - Deel 57, niet in vergadering behandelde BCO's 1993, 750
          - Deel 56, niet in vergadering behandelde BCO's 1993, 751
          - Deel 50 1993, juli 2, 742
          - Deel 51 1994, februari 11, 941
          - Deel 52 1994, februari 11, 951
          - Deel 53 1994, februari 11, 942
          - Deel 54 1994, februari 11, 943
        - Het adviseren van gemeenten inzake ontgrondingen, 1990; 678; 1 omslag
        - Niet gespecificeerd, 1251
        - Het deelnemen aan interdepartementale commissies voor het ontgrondingenbeleid (ICO) door de werkgroep Wettelijke Instrumentatie Ontgrondingenbeleid, 1990 - 1992; 757; 1 omslag
        - Het adviseren van de gemeente Lichtenvoorde inzake ontgronding, 1992; 462; 1 omslag
        - Het adviseren van het ministerie inzake het Regionaal Ongrondingsplan Noordzee, 1992; 679; 1 omslag
        - Het deelnemen aan de werkgroep ter voorbereiding van de Ontgrondingenwet, 1994; 328; 1 omslag
          Notabene: 051/033
    - Grondbewerking, 2.12.3.
      - Het besluiten inzake kalksteenwinning op plateau van Margraten, 1986 - 1992; 747-752; 1 omslag en 1 pak
        - 1986 - 1990, 747
        - 1992, 752; 1 omslag
      - Het becommentariëren van de nota Zand Boven Water en Oppervlaktedelfstoffenwinning Wateren IJsselmeergebied, 1989 - 1994; 177; 1 pak
      - Het beantwoorden van kamervragen van het Tweede Kamerlid Vos (GroenLinks) inzake de ondersteuning van agrarische projecten, 1989 - 1999; 75; 1 pak
      - Het opstellen van een interdepartementaal werkplan inzake aardgasbaten, 1992 - 1993; 43-44; 2 omslagen
        - 1992, 43
        - 1993, 44
      - Het instemmen met het plan voor zandwinfondsen, 1993; 219; 1 omslag
      - Het vernieuwen van het mandaat van het Joint Working Party of Agriculture and Environment (JWP AenE) alsmede het informeren inzake de droogte, 2003 - 2004; 1227; 1 omslag
      - Consessies, 2.12.3.1.
        - Het verlenen van een concessie tot het verrichten van boringen in de Botlek op aanvraag van de Nederlandse Aardolie Maatschappij conform advies van de Rijks Planologische Commissie, 1987 - 1990; 467; 1 omslag